【裁判字號】    90,易,220
【裁判日期】    900326
【裁判案由】    竊盜
【裁判全文】
臺灣屏東地方法院刑事判決                            九十年度易字第二二號
    公  訴  人  臺灣屏東地方法院檢察署檢察官
    被      告  乙○○
右列被告因竊盜案件，經檢察官提起公訴（民國九十年度偵字第六二八號），本院
判決如左：
    主  文
乙○○竊盜，處有期徒刑參月，如易科罰金以參佰元折算壹日。
    事  實
乙○○曾於民國（下同）八十六年間因賭博案件，經本院判處有期徒刑三月確定，於
八十六年十月二十四日易科罰金執行完畢。惟其於八十五年二月八日二十二時許，即
在屏東縣潮州鎮○○里○○路二八二號，以其所有之鑰匙，下手竊取甲○○所持有之
車牌號碼ＷＱＤ－七四九號輕機車一部（車主登記為李昆鴻），得手後為掩人耳目，
以己有之ＷＰＧ－六一一號車牌換掛其上，嗣於九十年一月十七日十七時三十分許，
在屏東縣潮州鎮三共里崇義巷為警查獲。
    理  由
一、訊據被告乙○○否認有右揭竊車之犯行，辯稱：伊受僱之電玩店老闆（年籍姓名
    不詳，綽號老三）看到樓下有台機車停放很久，未懸車牌，叫伊騎去使用，伊即
    以其所有鑰匙開啟，並懸掛自己車牌供騎用等語。然查：（一）被告於警訊中坦
    承伊於八十五年間即因自己所有之ＷＰＧ－六一一號機車老舊，故見其上班處所
    即屏東縣潮州鎮○○里○○路二八二號附近，有該機車，未懸車牌，即以自己鑰
    匙開啟，並另懸自己之ＷＰＧ－六一一號車牌於其上，以掩人耳目，足見其當時
    有竊取該機車為自己不法所有之意圖。（二）該機車為被害人甲○○所失竊，己
    據甲○○於警訊中陳明，復有車籍資料二份、車輛竊盜個別查詢報表一份、贓物
    認領保管單一份在卷可稽。（三）且據車籍作業表所示，該機車發牌日期為八十
    三年一月二十二日，距被竊之日僅二年許，車齡尚新，自不至於被當廢棄物任意
    丟棄，被告自不至於以該車為他人丟棄之廢棄物而檢拾之理。（四）且被告於取
    得該車後，竟懸自己之車牌於其上，顯見其有掩人耳目以避免被認出或查獲之認
    知。（五）另被告於偵查中向檢察官稱要帶叫其騎用該車之電玩店老板出庭為證
    ，然於審理中則改口謂「老板己搬家，真名我不知，人家叫他老三」等語，並未
    能舉出其所稱之老板為證，亦足見其係臨訟飾詞為辯，不足為採。綜上所述，被
    告所辯委無可取，事證己明確，其竊盜犯行可茲認定。
二、核被告所為，係犯刑法第三百二十條第一項之竊盜罪。審酌被告犯罪之動機、目
    的，犯罪所受利益，對被害人造成之損害，及其犯後態度等情狀，爰酌情量處如
    主文所示之刑。又刑法第四十一條第一項業於九十年一月十日修正公布，同年月
    十二日生效，其修正後規定為：「犯最重本刑為五年以下有期徒刑之刑之罪，而
    受六個月以下有期徒刑或拘役之宣告者，因身體、教育、職業、家庭之關係或其
    他正當事由，執行顯有困難者，得以一元以上三元以下折算一日，易科罰金。但
    確因不執行所宣告之刑，難收矯正之效，或難以維持法秩序者，不在此限。」比
    較新舊法之規定，新法較修正前之舊法為廣，以變更後之新法對被告有利，依刑
    法第二條第一項前段規定，本件自應適用裁判時之法律即修正後之刑法第四十一
    條第一項規定併宣告易科罰金之折算標準。另被告所有供行竊之工具鑰匙壹支，
    非屬違禁物，未經扣案，被告復不明其所在，為免將來沒收困難，故不予諭知沒
    收。
據上論斷，應依刑事訴訟法第二百九十九條第一項前段，刑法第三百二十條第一項、
第二條第一項前段、第四十一條第一項，罰金罰鍰提高標準條例第一條前段、第二條
，判決如主文。
中      華      民      國      九十      年      三      月  二十六    日
                                      臺灣屏東地方法院刑事第一庭
                                          法  官    夏金郎
右正本證明與原本無異。
對於本判決如有不服應於收受送達後十日內向本院提出上訴書狀上訴於台灣高等法院
高雄分院並按他造當事人之人數附具繕本。
                                          書記官   謝博興
中      華      民      國      九十      年      三      月    二十六  日
附錄本判決論罪之法條：
刑法第三百二十條第一項
意圖為自己不法之所有或第三人不法之所有，而竊取他人之動產者，為竊盜罪，
處五年以下有期徒刑、拘役或五百元以下罰金。


司法院資訊處製作；財團法人民間司法改革基金會備份。
